ERICK FRANCISCO MAGAÑA RAMOS

PROGRAMADOR JUNIOR

78670741

Ericklm 1019@gmail.com

PERFIL PROFESIONAL

Programador Junior en Android con experiencia en la creación de aplicaciones móviles utilizando Kotlin para Android y el framework React Native con el lenguaje de programación de JavaScript para la implementación de apps para iOS y Android. He trabajado en proyectos como la creación de la página web del Consejo Nacional de Ciencia y Tecnología de El Salvador (CONACYT) y la implementación de una plataforma para científicos en la misma institución. Además, tengo experiencia en el desarrollo de aplicaciones Android en el ámbito universitario, donde he mejorado mis habilidades en el diseño de interfaces de usuario.

EXPERIENCIA LABORAL

Telus International Central America:

Soporte Técnico de Videojuegos.

Junio 2020 - Ahora.

Resolución de problemas técnicos reportados por los jugadores. Proporciono asistencia técnica a través de correo, colaborando con otros desarrolladores para implementar planes de acción que mejoraran la experiencia del usuario.

Consejo Nacional de Ciencia y Tecnología de El Salvador (CONACYT):

• Programador Junior (Proyecto).

<u>Julio 2023 - Diciembre 2023.</u>

Desarrolle la página web del Consejo Nacional de Ciencia y Tecnología de El Salvador. Implementé funcionalidades necesarias para proporcionar una experiencia de usuario eficiente y accesible a la información.

• Programador Junior (Proyecto).

Enero 2024 – Junio 2024.

Implementé una plataforma para científicos que permite la carga y gestión de investigaciones. Desarrollé e integré funcionalidades que facilitan el acceso y la administración de documentos de investigación.

EDUCACIÓN

Universidad Don Bosco.

• Técnico en Ingeniería en Computación.

2023 - Ahora

Curso de inglés.

2018 - 2020

Colegio Jerusalén

Bachillerato.

2017 - 2018

HABILIDADES.

- Capacidad para identificar y resolver problemas.
- Habilidad para gestionar tareas.
- Capacidad para colaborar eficazmente con los miembros de un equipo.
- Proactivo.

- Experiencia utilizando Kotlin.
- Conocimiento en programación web con JavaScript.
- Conocimiento en la creación de apps con el framework React Native.
- Nivel de inglés: CEFR SCALE B2.